臺灣臺中地方法院臺中簡易庭小額民事判決
                                   111年度中小字第3067號
原      告  蕭諺濬即蕭啟佑

被      告  陳光寶  
上列當事人間損害賠償事件，原告就本院110年度簡字第142號刑
事案件提起附帶民事訴訟（110年度附民字第84號），經本院刑
事庭裁定移送前來，於民國111年7月21日言詞辯論終結，本院判
決如下：
    主      文
被告應給付原告新臺幣伍萬元及自民國一一０年二月三日起至清
償日止，按年息百分之五計算之利息。
本判決得假執行。
    事實及理由
一、原告起訴聲明請求被告給付新臺幣（下同）40萬元及利息，
    後減縮聲明如後開原告聲明所示（見中小卷第98頁），依民
    事訴訟法第255條第1項第3款規定，應予准許。又原告減縮
    聲明後，請求被告給付金額在10萬元以下，依民事訴訟法第
    436條之8規定應適用小額程序，爰依同一地方法院適用簡易
    程序審理事件事務分配辦法第7條第2項規定，裁定本件改行
    小額程序，先此敘明。　　
二、原告主張：被告於民國109年9月7日至臺中市西區精誠路某
    通訊行申辦遠傳電信股份有限公司門號0000000000號預付卡
    （下稱A門號）及至臺中市北區進化北路之臺灣中小企業銀
    行將其申設之臺灣中小企業銀行員林分行帳號00000000000
    號帳戶（下稱B帳戶）設定4組約定帳戶後，即於109年9月初
    某日在其位於臺中市○區○○路000○0號14樓之住處樓下，將上
    開A門號及B帳戶之存摺、提款卡、印章及密碼（含網路銀行
    密碼）等資料，交付予真實姓名、年籍不詳之男子。而該男
    子取得上開資料後，其所屬詐欺集團成員即共同意圖為自己
    不法所有，基於詐欺取財、得利或兼有洗錢（洗錢之犯意僅
    及於被害人遭詐騙匯入款項部分）之犯意聯絡，於109年10
    月13日15時9分許，以A門號向GASH樂點股份有限公司（下稱
    GASH公司）註冊會員編號BZ0000000000號，詐欺集團成員另
    於109年9月14日前某時日，以暱稱「嘉琪」在某汽車車友會
    之LINE群組與原告聯絡，向原告佯稱加入「FED投資平台」
    投資外匯可獲取利潤云云，致原告陷於錯誤，至該網站註冊
    成為會員後，於109年9月14日12時7分許，以網路銀行轉帳5
    萬元至B帳戶，爰依侵權行為法律關係，請求被告賠償原告5
    萬元等語，並聲明：⑴被告應給付原告5萬元及自起訴狀繕本
    送達翌日起至清償日止，按年息百分之5計算之利息。⑵願供
    擔保請准宣告假執行。
三、被告則以：被告沒有拿到5萬元，沒有辦法賠償等語置辯，
    答辯聲明：駁回原告之訴。
四、原告主張之事實為被告所不爭執，被告涉嫌詐欺案件，經本
    院110年度簡字第142號刑事簡易判決判處被告幫助犯洗錢防
    制法第14條第1項之洗錢罪（同時犯幫助詐欺取財等罪、從
    一重處斷），有上開刑事簡易判決在卷可考（見中小卷第17
    -31頁），原告主張之事實自堪認為真正。按因故意或過失
    ，不法侵害他人之權利者，負損害賠償責任；數人共同不法
    侵害他人之權利者，連帶負損害賠償責任；造意人及幫助人
    ，視為共同行為人，民法第184條第1項前段、第185條第1項
    前段、第2項定有明文。被告幫助詐騙集團成員不法詐取原
    告款項5萬元，原告請求被告如數賠償，自屬有據。按有無
    資力償還，乃係執行問題，不得據為不負履行義務之抗辯。
    被告抗辯無力賠償云云，不得憑為得不賠償之理由。
五、末按「給付無確定期限者，債務人於債權人得請求給付時，
    經其催告而未為給付，自受催告時起，負遲延責任。其經債
    權人起訴而送達訴狀，或依督促程序送達支付命令，或為其
    他相類之行為者，與催告有同一之效力。」，「遲延之債務
    ，以支付金錢為標的者，債權人得請求依法定利率計算之遲
    延利息。但約定利率較高者，仍從其約定利率。」，民法第
    229條第2項、第233條第1項定有明文。原告所提刑事附帶民
    事起訴狀繕本於110年2月2日送達被告，原告請求被告自起
    訴狀繕本送達翌日起加付法定遲延利息，亦無不合。
六、從而，原告本於侵權行為法律關係（民法第184條第1項、第
    185條規定），請求被告給付原告5萬元及自110年2月3日起
    至清償日止，按年息百分之計算之利息，為有理由，應予准
    許。
七、本件刑事附帶民事訴訟經本院刑事庭裁定移送民事庭審理，
    依刑事訴訟法第504條第2項規定免納裁判費，審理期間復未
    發生訴訟費用，毋庸為訴訟費用負擔諭知。
八、本件小額訴訟為被告敗訴判決，依民事訴訟法第436條之20
    規定，應依職權宣告假執行。原告陳明願供擔保請准宣告假
    執行，僅係促使本院職權發動，毋庸為准駁之諭知。
九、據上論結，本件原告之訴為有理由，依民事訴訟法第436 條
    之20，判決如主文。
中　　華　　民　　國　　111 　年　　8 　　月　　11　　日
                  臺灣臺中地方法院臺中簡易庭
                              法  官  熊祥雲
以上正本係依原本作成
如不服本判決，應於送達後廿日內，以判決違背法令為理由，向
本院提出上訴狀並表明上訴理由（上訴理由應表明一、原判決所
違背之法令及其具體內容；二、依訴訟資料可認為原判決有違背
法令之具體事實），如於本判決宣示後送達前提起上訴者，應於
判決送達後廿日內補提上訴理由書（須附繕本）。
中　　華　　民　　國　　111 　年　　8 　　月　　11　　日
                              書記官  王麗麗